【裁判字號】    95,易,142
【裁判日期】    950630
【裁判案由】    竊盜
【裁判全文】
臺灣雲林地方法院刑事判決               95年度易字第142號
公  訴  人  臺灣雲林地方法院檢察署檢察官
被      告  乙○○
                    （現於臺灣雲林第二監獄執行中）
上列被告因竊盜案件，經檢察官提起公訴（95年度偵緝字第26號
），本院判決如下：
    主  文
乙○○竊盜，累犯，處有期徒刑壹年。
    犯 罪 事 實
一、乙○○前於民國88年間，因竊盜案件，經法院判處有期徒刑
    8月確定，於89年1月16日縮短刑期執行完畢；又於91年間，
    因竊盜案件，經法院判處有期徒刑9月確定，於92年4月12日
    執行完畢；復於93年間，因竊盜、贓物案件，分別經法院判
    處有期徒刑4月、6月確定，現在監執行中。詎其仍不知悔改
    ，復意圖為自己不法之所有，先於93年11月28日上午7 時許
    ，前往林嘉慶租屋處，向不知情之林嘉慶借用其所有未懸掛
    車牌之重機車1 部（引擎號碼為GY6D0-000000號，原車牌號
    碼為MKU-655 號，該車為林嘉慶向謝秀枝所購買，尚未辦理
    過戶）作為犯罪交通工具，隨即騎乘該機車前往雲林縣斗南
    鎮田頭里虎尾溪堤岸旁丙○○所有而已停用之養豬場外，將
    機車停放在圍牆外之道路旁，其則翻越該養豬場之圍牆進入
    ，並破壞養豬場內豬舍之鋁門窗欄杆後進入豬舍內，徒手拆
    卸竊取該豬舍之鋁門窗框架共16組（已分解10組，未分解6
    組）及豬舍內之音響1組、深水抽水馬達1個，於竊取得手後
    ，即以肥料袋包裝該鋁門窗框，並與音響、抽水馬達等一同
    置放在養豬場圍牆外之樹下，旋再進入豬舍內接續竊取財物
    ，適於同日上午8 時30分許，經屋主丙○○前往該處巡視，
    發現乙○○之竊行，欲報警處理，乙○○乃利用林清義打電
    話報警之機會，趁隙逃離現場，嗣經警據報趕赴現場處理，
    而在該圍牆外之樹下發現竊賊所遺留未及帶走之上開鋁門窗
    框架共16組、音響1組、深水抽水馬達1個等物及路旁林嘉慶
    所有之未懸掛車牌機車1部，始依該機車而循線查悉上情。
二、案經丙○○訴由雲林縣警察局斗南分局報請臺灣雲林地方法
    院檢察署檢察官偵查起訴。
    理  由
甲、證據能力方面：
    被害人丙○○及證人林嘉慶於93年11月28日之警詢筆錄，雖
    屬被告以外之人於審判外之言詞陳述，惟經被告乙○○於審
    判程序中同意作為證據，本院審酌該言詞陳述作成時之情況
    ，認為適當，應均得為證據，合先敘明。
乙、實體方面：
一、被告乙○○坦承下列事實：
  (一)被告於93年11月28日上午7 時許，前往林嘉慶住處，向林嘉
    慶借用未懸掛車牌之引擎號碼GY6D0-000000號黑色重機車，
    隨即騎乘該機車前往雲林縣斗南鎮田頭里虎尾溪堤岸旁丙○○所有而已停用之養豬場外，將機車停放在該養豬場圍牆外
    後，獨自翻越養豬場之圍牆，進入該養豬場並破壞養豬場內
    房舍之鐵窗後，進入該養豬場之房舍，著手欲竊取該屋內之
    財物。
  (二)被害人丙○○於同日上午8 時30分許，前往上址已停用之養
    豬場巡視，發現被告在養豬場內，被告看見被害人丙○○在
    撥打電話，隨即在養豬場內之空地阻止被害人丙○○打電話
    報警，並趁機逃離現場。
  (三)被害人丙○○在被告逃離現場後，在該養豬場之圍牆外，發
    現停放有上開未懸掛車牌之黑色機車1 輛，並在圍牆外，發
    現以肥料袋裝置之鋁門窗框架16組（已分解10組，未分解6
    組）及音響1組、深水馬達1組等失竊贓物。
二、被告所坦承之上開事實，有下列證據可以佐證，應可認定：
  (一)被害人丙○○於93年11月28日警詢時之證述。
  (二)證人林嘉慶於93年11月28日警詢時之證述。
  (三)被害人丙○○於95年2月22日檢察官面前之證述。
  (四)證人林嘉慶於95年3月20日檢察官面前之證述。
  (五)竊盜現場之照片18張。
  (六)雲林縣警察局斗南分局責付保管單1紙。
  (七)車牌號碼MKU-655 號（引擎號碼GY6D0-000000）機車車籍資
    料1紙。
  (八)被害人丙○○於本院審理中之證述。
  (九)證人甲○○於本院審理中之證述。
  (十)被告涉嫌至丙○○豬舍竊盜案之現場圖1紙。
三、對被告辯解，本院之判斷：
  (一)被告辯稱：
    被告確有想進去養豬場之豬舍偷鋁門窗，想要拆掉鋁門窗，
    然後拿去賣，但被告進去豬舍後，還沒有拆到鋁門窗框，豬
    舍的主人就來了，且警察在圍牆外所查獲的鋁門窗框架16組
    、音響1組、深水抽水馬達1個等物，並不是被告所竊取的。
  (二)不採之理由：
    1.證人即前往竊盜現場處理之警員甲○○於本院審理中證稱
      ：我到現場時，鋁門窗框是用布袋裝著，放在圍牆外面的
      樹叢下，跟音響1組、深水抽水馬達1組放在一起，就是警
      卷第8 頁上方照片之電線桿往東那邊，距離機車約有幾公
      尺，看到時那上面並沒有灰塵，應該是剛剛丟的等語（見
      本院卷第69頁背面）。由證人甲○○之上開證述及其所提
      出之被告涉嫌至丙○○豬舍竊盜案現場圖，可知本件警方
      所查獲之鋁門窗框架共16組、音響1組、深水抽水馬達1個
      等贓物，距離被告之犯罪交通工具只有幾公尺，贓物與被
      告之交通工具同樣放置在被害人丙○○養豬場之圍牆外，
      該贓物上面亦無灰塵。
    2.被害人丙○○於本院審理時亦證述：93年11月28日上午8
      時許，我的豬舍有小偷進去，就是被告，現場有留一部機
      車，我發現有鋁門窗框16組、音響1組及深水抽水馬達1組
      等物，是被告逃走後，警察來時才發現的，這些東西都放
      在圍牆的旁邊榕樹下，距離機車很近，我幾乎天天、不定
      期過去巡視，肥料袋並不是我的，我沒有這種袋子，我發
      現時，袋子及音響上面並沒有露水，屋裡面的玻璃我也沒
      有動等語（見本院卷第70頁至第72頁、第75頁）。可知被
      害人丙○○時常前去該養豬場巡視，並於案發當日發現被
      告進入豬舍行竊，在被告逃走後，才發現鋁門窗框共16組
      、音響1組及深水抽水馬達1個等物置放在圍牆外之樹下。
    3.本件警方在養豬場圍牆外樹下所查獲之鋁門窗框架16組、
      音響1組及深水抽水馬達1個等物，確係被害人丙○○所有
      養豬場內之物品，業經被害人丙○○證述在卷，而該鋁門
      窗框以肥料袋包裝後，與音響、抽水馬達等，一同放置在
      養豬場圍牆外之樹下，顯係竊賊竊取該等贓物後，臨時置
      放在該圍牆外之樹下。而該等贓物是於早上8 時30分許所
      發現，證人甲○○、丙○○卻證述當時音響及肥料袋上並
      沒有灰塵、露水，足見該等贓物放置該處並未過夜，應是
      剛剛放置該處不久；又該等贓物所放置的位置距離被告之
      交通工具很近，於93年11月28日當天上午，又僅發現被告
      一名竊賊，並無其他竊賊；復參以竊贓大費周章行竊被害
      人所有養豬場內之物品，衡情，於行竊完畢離去該養豬場
      時，當會將所竊得之贓物帶走，以迅速變賣金錢花用，應
      不致於將贓物放置在該處，另行再前往該處拿取，而反觀
      被告，當時因為被害人丙○○所發現其竊行，乃匆忙逃離
      現場，遺留交通工具在該處，此與該等贓物遭遺留現場之
      情形相同。綜上所述，該等鋁門窗框、音響及抽水馬達等
      贓物應是被告所剛剛偷竊者無誤，並非其他竊賊所竊取，
      亦可認定。
四、論罪科刑之理由：
  (一)按刑法第321條之加重竊盜罪，係刑法第320條第1 項之普通
    竊盜罪具備加重條件所構成，其法定刑度較普通竊盜罪為高
    ，是關於加重條件之解釋自應從嚴為之。而刑法第321條第1
    項第2 款所稱之「門扇、牆垣或其他安全設備」應為嚴格限
    縮之解釋，以與同條項第1 款「住宅或有人居住之建築物」
    等有關之門扇、牆垣或其他安全設備，且在社會通常觀念上
    足認為具有防盜功能性質之設備始足當之，此有司法院廳
    刑一字第20483 號函、法務部法檢(二)字第0134號函在卷可
    參。而本件被告所行竊之豬舍並無人居住，亦無人使用，已
    據被害人丙○○證述在卷，是該豬舍之圍牆、窗戶即難認屬
    刑法第321條第1項第2 款所指之「牆垣」、「其他安全設備
    」。是核被告所為係犯刑法第320條第1項之竊盜罪，公訴意
    旨認被告係犯同法第321條第1項第2 款之加重竊盜罪，尚有
    未洽，惟起訴事實同一，爰變更起訴法條。另起訴書雖認被
    告所為係犯未遂罪嫌云云，然被告已將所竊取之鋁門窗框、
    音響、抽水馬達等物，放置在被害人養豬場之圍牆外，已破
    壞被害人之持有管領狀態，而重新建立一新的管領持有狀態
    ，是其行為應已達既遂程度，惟公訴檢察官於本院審理時已
    請求更正此部分論述，自應認公訴人係起訴被告為既遂犯，
    併予敘明。
  (二)被告前於91年間，因竊盜案件，經法院判處有期徒刑9 月確
    定，於92年4 月12日執行完畢，此有臺灣高等法院被告前案
    紀錄表在卷可按，被告前受有期徒刑之執行完畢後，於5 年
    以內再犯本件有期徒刑以上之罪，為累犯，依刑法第47條之
    規定，應加重其刑。
  (三)審酌被告曾有贓物、違反廢棄物清理法、多次竊盜等前科，
    有其臺灣高等法院被告前案紀錄表在卷可憑，素行非佳，竟
    仍不知悔改，再次犯下本件竊盜犯行，考量其犯罪之動機、
    目的、手段，及所竊得之財物雖非價值鉅大，但犯後之初矢
    口否認犯行，於本院審理之初雖曾表示承認，但又僅承認部
    分犯行，仍否認部分犯行之犯後態度等一切情狀，量處如主
    文所示之刑，以資懲儆。
五、適用之法條：
  (一)刑事訴訟法第299條第1項前段、第300條。
  (二)刑法第320條第1項、第47條。
  (三)罰金罰鍰提高標準條例第1條前段。
本案經檢察官丁○○到庭執行職務。
中    華    民    國    95    年    6     月    30    日
                  刑事第三庭  審判長法  官  劉  國  賓
                                    法  官  廖  淑  華
                                    法  官  廖  國  勝
以上正本證明與原本無異。
如不服本判決，應於判決送達後10日內，向本院提出上訴狀。
中    華    民    國    95    年    7     月    3     日
                                   書記官  譚  系  媛
【附錄本案論罪科刑法條全文】
刑法第320條：
意圖為自己或第三人不法之所有，而竊取他人之動產者，為竊盜
罪，處五年以下有期徒刑、拘役或五百元以下罰金。
意圖為自己或第三人不法之利益，而竊佔他人之不動產者，依前
項之規定處斷。
前二項之未遂犯罰之。


司法院資訊處製作；財團法人民間司法改革基金會備份。
